【裁判字號】    97,交聲,1731
【裁判日期】    980316
【裁判案由】    違反道路交通管理處罰條例聲明異議
【裁判全文】
臺灣桃園地方法院交通事件裁定        97年度交聲字第1731號
原處分機關  交通部公路總局新竹區監理所中壢監理站
異  議  人
即受處分人  甲○○
上列異議人即受處分人因違反道路交通管理處罰條例案件，對於
交通部公路總局新竹區監理所中壢監理站民國97年10月27日壢監
裁字第裁53-DB0000000號違反道路交通管理事件裁決書所為處分
，聲明異議，本院裁定如下：
    主  文
異議駁回。
    理    由
一、原處分意旨略以：異議人即受處分人甲○○於民國97年10月
    26日凌晨0 時16分，駕駛車號DE-0496 號自用小客車，行經
    桃園縣中壢市○○○路、龍岡路口時，經警方臨檢執行取締
    酒後駕車勤務，測得其吐氣所含酒精濃度為每公升0.31毫克
    ，已超過規定標準，乃當場舉發，並填製桃園縣政府警察局
    桃警局交字第DB0000000 號舉發違反道路交通管理事件通知
    單，限於97年11月10日前至原處分機關即交通部公路總局新
    竹區監理所中壢監理站到案聽候裁決，嗣經原處分機關於97
    年10月27日以壢監裁字第裁53-DB0000000號裁決書，認異議
    人確有駕駛汽車經測試檢定酒精濃度超過規定標準之違規事
    實，爰依道路交通管理處罰條例第35條第1 項第1 款、違反
    道路交通管理事件統一裁罰基準及處理細則第43條、第44條
    、第67條之規定，處罰鍰新臺幣（下同）19,500元、吊扣駕
    駛執照12個月、施以道安講習等語。
二、聲明異議意旨略以：異議人駕駛上開車輛，於97年10月25日
    晚上11時40分許，已先在桃園縣中壢市○○路口，經警臨檢
    接受酒精濃度之檢測，因該次檢測值之呼氣酒精濃度僅每公
    升0.27毫克，故警員並未開立罰單；嗣異議人繼續駕車行駛
    ，於同年月26日凌晨0 時16分許，在桃園縣中壢市○○○路
    處又遇警方臨檢實施酒測，詎此次酒測值竟達每公升0.31毫
    克，而為警舉發，惟異議人前後兩次接受酒測之時間已間隔
    半小時，第二次酒測值竟高於第一次酒測值，顯不合理，為
    此爰依法聲明異議等語。
三、按汽車駕駛人飲用酒類或其他類似物後，其吐氣所含酒精濃
    度超過每公升0.25毫克或血液中酒精濃度超過百分之0.05以
    上，不得駕車；汽車駕駛人，駕駛汽車經測試檢定有酒精濃
    度超過規定標準之情形者，處新臺幣15,000元以上60,000元
    以下罰鍰，並當場移置保管該汽車及吊扣其駕駛執照1 年；
    汽車駕駛人，有第35條第1 項規定之情形者，應接受道路交
    通安全講習，道路交通安全規則第114 條第2 款、道路交通
    管理處罰條例第35條第1 項第1 款及同條例第24條第1 項第
    2 款分別定有明文。
四、經查：
(一)、本件異議人即受處分人甲○○於97年10月26日凌晨0 時16分
    ，駕駛車號DE-0496 號自用小客車，行經上開地點，為警攔
    查，對其實施酒精濃度檢測，測得其呼氣所含酒精濃度值達
    到每公升0.31毫克，經警當場以異議人違反道路交通管理處
    罰條例第35條第1 項第1 款規定而製單舉發，嗣經原處分機
    關認異議人確有駕駛汽車經測試檢定酒精濃度超過規定標準
    之情形，乃裁處異議人罰鍰19,500元、吊扣駕駛執照12個月
    、施以道安講習等情，此有酒精濃度測定值列印單、桃園縣
    政府警察局97年10月26日桃警局交字第DB0000000 號舉發違
    反道路交通管理事件通知單、原處分機關97年10月27日壢監
    裁字第裁53-DB0000000號違反道路交通管理事件裁決書各 1
    紙在卷可稽。
(二)、依上開酒精濃度測定單所載，本件警員係以編號「083086號
    」之分析器對異議人實施酒精濃度檢測，而該「083086號」
    器號之呼氣酒精測試器，係INTOXIMETERS廠牌、AS IV 型號
    之電化學式測試器，甫於97年5 月27日經檢定合格，有效期
    限為1 年（但檢定合格有效期間內使用次數達1000次者，亦
    視同屆滿有效期間），此有經濟部標準檢驗局核發之檢定合
    格證書1 紙附卷可按。準此，本件舉發機關所使用之呼氣酒
    精測試器，既經檢驗合格、尚在有效之使用期限內，且上開
    酒精濃度測定單上顯示之案號為「0140」，顯見本件使用之
    呼氣酒精測試器，自檢驗後僅使用140 次，尚未逾越有效期
    間內1000次之使用次數限制，則其於正常使用之情況下測得
    異議人之呼氣酒精濃度測定值為0.31MG/L，日期為97年10月
    26日、時間為00時16分等情均甚為明確，尚無證據顯示該機
    器有故障之虞或所測得之數據有何失真情事，其準確度應屬
    可信，自可作為舉發依據。
(三)、異議人雖以上開情詞置辯，惟其並未提出其他事證足資證明
    該呼氣酒精測試器有故障或產生誤差之可能。從而，本件所
    使用之呼氣酒精濃度測試器既係由經濟部標準檢驗局檢驗合
    格，且係依正當程序測得其吐氣所含酒精濃度達每公升0.31
    毫克，該檢測結果應認為正確無誤。異議人空言主張其於97
    年10月25日晚上11時40分許，已先經警臨檢接受酒精濃度檢
    測，該次檢測值僅每公升0.27毫克，無可能在半小時後反測
    得較高之每公升0.31毫克之酒測值云云，核屬無據，不足採
    信。
五、綜上所述，異議人所辯上情，要無可採，其有上開交通違規
    行為，洵堪認定，從而，原處分機關援引道路交通管理處罰
    條例第35條第1 項第1 款、第24條第1 項第2 款，以及違反
    道路交通管理事件統一裁罰基準表之規定，裁處異議人罰鍰
    19,500元、吊扣駕駛執照12個月、施以道安講習，於法核無
    違誤，異議人猶執前詞指摘，非有理由，應予駁回。
六、據上論斷，應依道路交通管理處罰條例第87條第2 項，道路
    交通案件處理辦法第19條，裁定如主文。
中    華    民    國    98    年     3    月    16    日
                            交通法庭  法  官  劉淑玲
以上正本證明與原本無異。
如不服本裁定，應於裁定送達後5 日內向本院提出抗告狀。
                                      書記官  黃惠鈴
中    華    民    國    98    年    3     月    17    日


司法院資訊處製作；財團法人民間司法改革基金會備份。
